臺灣臺中地方法院刑事判決　　　　　　 100年度訴字第2831號
公　訴　人　臺灣臺中地方法院檢察署檢察官
被　　　告　邱國
選任辯護人　周復興律師
上列被告因毒品危害防制條例案件，經檢察官提起公訴（100年
度偵字第19055號、第20745號），本院判決如下：
    主    文
邱國犯如附表編號(一)至(十三)所示之罪，各處如附表編號(一)至(十三)所
示之刑。應執行有期徒刑伍年陸月。扣案之第二級毒品甲基安非
他命伍小包（含包裝袋，驗餘淨重分別為壹點伍玖陸貳公克、零
點肆玖零伍公克、壹點陸伍壹陸公克、參點肆零陸壹公克、零點
參玖參肆公克），沒收銷燬之；手機壹支（含0000000000號SIM
卡壹張），沒收。未扣案之販賣第二、三級毒品所得共新台幣參
萬肆仟伍佰元沒收，如全部或一部不能沒收時，以其財產抵償之
。
    犯罪事實
一、邱國因經濟狀況不佳，竟基於販賣毒品以牟利之犯意，為
    下列犯行：
(一)、邱國基於販賣第三級毒品犯意，於民國100年6月26日17時
    28分，以其所使用之手機號碼：0000000000號與邱鈺婷所使
    用之手機號碼：0000000000號聯絡，約定以新臺幣（下同）
    1500 元價格，販售第三級毒品K他命1小包予邱鈺婷，嗣由
    邱國於同日稍晚某時，在其位於臺中市○區○○路535號6
    樓之3住處（下稱上開民權路處所）樓下，交付上開K他命予
    邱鈺婷所委託之林坊宸並收取現金，而交易完成。
(二)、邱國基於販賣第三級毒品犯意，於100年7月1日16時53 分
    ，以其所使用之手機號碼：0000000000號與邱鈺婷所使用之
    手機號碼：0000000000號聯絡，約定以1500元價格，販售第
    三級毒品K他命1小包予邱鈺婷；嗣由邱國於同日稍候某時
    ，前往臺中市○區○○街及梅亭街附近，交付上開K他命予
    邱鈺婷並收取現金，而交易完成。
(三)、邱國基於販賣第三級毒品犯意，於100年7月15日15時7分
    ，以其所使用之手機號碼：0000000000號與黃建嘉所使用之
    手機號碼：0000000000號聯絡，約定以6000元價格，販售第
    三級毒品K他命20公克予黃建嘉；嗣由邱國於同日稍候某
    時，前往臺中市○區○○路及忠明路路口，交付上開K他命
    予黃建嘉並收取現金，而交易完成。
(四)、邱國基於販賣第三級毒品犯意，於100年7月19日5時43分
    ，以其所使用之手機號碼：0000000000號與黃建嘉所使用之
    手機號碼：0000000000號聯絡，約定以1500元價格，販售第
    三級毒品K他命5公克予黃建嘉，嗣由邱國於同日某時，前
    往臺中市○區○○路535號前，交付上開K他命予黃建嘉並收
    取現金，而交易完成。
(五)、邱國基於販賣第三級毒品犯意，於100年7月21日22時32分
    ，以其所使用之手機號碼：0000000000號與黃建嘉所使用之
    手機號碼：0000000000號聯絡，約定以1500元價格，販售第
    三級毒品K他命5公克予黃建嘉；嗣由邱國於同年月22日1
    時20分，前往臺中市北區親親來來大樓前，交付上開K他命
    予黃建嘉並收取現金，而交易完成。
(六)、邱國基於販賣第三級毒品犯意，於100年7月25日12時50分
    ，以其所使用之手機號碼：0000000000號與邱鈺婷所使用之
    手機號碼：0000000000號聯絡，約定以1500元價格，販售第
    三級毒品K他命5公克予邱鈺婷；嗣由邱國於同日在上開民
    權路處所附近，交付上開K他命予邱鈺婷並收取現金，而交
    易完成。
(七)、邱國基於販賣第二級毒品犯意，於100年8月5日13時2分，
    以其所使用之手機號碼：0000000000號與蔡建利所使用之手
    機號碼：0000000000號聯絡，約定以4500元價格，販售第二
    級毒品甲基安非他命1公克予蔡建利，嗣由邱國於同日稍
    候某時，在臺中市○○區○○路及朝馬路路口，交付上開甲
    基安非他命予蔡建利並收取現金，而交易完成。
(八)、邱國基於販賣第二級毒品犯意，於100年8月8日0時53分，
    以其所使用之手機號碼：0000000000號與許文雄所使用之手
    機號碼：0000000000號號聯絡，約定以4000元價格，販售第
    二級毒品甲基安非他命1小包予許文雄；嗣由邱國於同日
    稍候某時，在臺中市○○路及健行路口附近停車場，交付上
    開甲基安非他命予許文雄並收取現金，而交易完成。
(九)、邱國基於販賣第二級毒品犯意，於100年8月9日19時54分
    ，以其所使用之手機號碼：0000000000號與蔡建利所使用之
    手機號碼：0000000000號聯絡，約定以4500元價格，販售第
    二級毒品甲基安非他命1公克予蔡建利；嗣由邱國於同日
    稍候某時，在臺中市○○區○○路及朝馬路路口，交付上開
    甲基安非他命予蔡建利並收取現金，而交易完成。
(十)、邱國基於販賣第二級毒品犯意，於100年8月11日21時47分
    ，以其所使用之手機號碼：0000000000號與許文雄所使用之
    手機號碼：0000000000號聯絡，約定以2000元價格，販售第
    二級毒品甲基安非他命1小包予許文雄；嗣由邱國於同日
    稍候某時，在臺中市○○路及健行路口附近停車場，交付上
    開甲基安非他命予許文雄並收取現金，而交易完成。
(十一)、邱國基於販賣第二級毒品犯意，於100年8月16日22時39分
    ，以其所使用之手機號碼：0000000000號與許文雄所使用之
    手機號碼：0000000000號聯絡，約定以2000元價格，販售第
    二級毒品甲基安非他命1小包予許文雄，嗣由邱國於同日
    稍候某時，在臺中市○○路及健行路口附近停車場，交付上
    開甲基安非他命予許文雄並收取現金，而交易完成。
(十二)、邱國基於販賣第二級毒品犯意，於100年8月18日13時37分
    ，以其所使用之手機號碼：0000000000號與蔡建利所使用之
    手機號碼：0000000000號聯絡，約定以2000元價格，販售第
    二級毒品甲基安非他命0.5公克予蔡建利；嗣由邱國於同
    日在臺中市○○區○○路及朝馬路路口，交付上開甲基安非
    他命予蔡建利並收取現金，而交易完成。
(十三)、邱國基於販賣第二級毒品犯意，於100年8月20日21時24分
    ，以其所使用之手機號碼：0000000000號與許文雄所使用之
    手機號碼：0000000000號聯絡，約定以2000元價格，販售第
    二級毒品甲基安非他命1小包予許文雄，嗣由邱國於同日
    稍候某時，在臺中市○區○○路及健行路口附近停車場，交
    付上開甲基安非他命予許文雄並收取現金，而交易完成。
二、嗣經警方於100年8月30日10時10分許，持拘票拘提邱國並
    持搜索票搜索上開民權路處所，且自邱國背包內扣得甲基
    安非他命5小包（查獲淨重分別為1.6190公克、0.507 4公克
    、1.6722公克、3.4295公克、0.4130公克，驗餘淨重分別為
    1.5962公克、0.4905公克、1.6516公克、3.4061公克、0.39
    34公克）、K他命1小包（淨重0.1405公克，係供邱國所施
    用）及手機1支（含0000000000號SIM卡1張）。
三、案經臺灣臺中地方法院檢察署檢察官指揮臺中市政府警察局
    及海巡署中部地區巡防局移送偵查起訴。
    理    由
一、按現行刑事訴訟法為保障被告之反對詰問權，排除具有虛偽
    危險性之傳聞證據，以求實體真實之發見，於該法第159條
    第1項明定被告以外之人於審判外之言詞或書面陳述，除法
    律有規定者外，不得作為證據。又被告以外之人於審判外之
    陳述，雖不符前4條之規定（即刑事訴訟法第159條之1至同
    條之4），而經當事人於審判程序同意作為證據，法院審酌
    該言詞陳述或書面陳述作成時之情況，認為適當者，亦得為
    證據；當事人、代理人或辯護人於法院調查證據時，知有第
    159條第1項不得為證據之情形，而未於言詞辯論終結前聲明
    異議者，視為有前項之同意，刑事訴訟法第159條之5定有明
    文。本件檢察官、被告及辯護人並未就卷內證據資料之證據
    能力有所爭執，且迄於言詞辯論終結前，均未主張有刑事訴
    訟法第15 9條第1項不得為證據之情形，是應認已同意卷內
    證據均得作為證據，且經本院審酌後，認無不適當之情形，
    應認本案調查之卷內證據均有證據能力，合先敘明。
二、按被告以外之人於偵查中向檢察官所為之陳述，除顯有不可
    信之情況者外，得為證據，刑事訴訟法第159條之1第2項定
    有明文。蓋因檢察官與法官同為司法官署，且檢察官代表國
    家偵查犯罪，依法有訊問被告、證人及鑑定人之權力，且須
    對被告有利、不利之情形均應注意，況徵諸實務運作，檢察
    官實施刑事偵查程序，亦能恪遵法定程序之要求，不致有違
    法取證情事且可信度極高，是被告以外之人前於偵查中已具
    結而為證述，除反對該項供述得具有證據能力之一方，已釋
    明「顯有不可信之情況」之理由外，不宜遽指該證人於偵查
    中之陳述不具證據能力，方符前揭法條之立法意旨。本件證
    人邱鈺婷、黃建嘉、蔡建利、許文雄等人於檢察官偵查中經
    具結所為之陳述，並無任何事證足認檢察官在偵查時，有任
    何不法取供之情形，被告及辯護人迄未主張各該證人於偵查
    中之證述在客觀上有顯不可信之情況，故上開證人於偵查中
    之證言，亦具有證據能力。
三、訊據被告邱國對於上揭販賣第二級、第三級毒品之犯罪事
    實坦承不諱，核與證人邱鈺婷、黃建嘉、蔡建利、許文雄於
    偵查中之結證情形相符，足徵被告之自白與事實相符。此外
    ，復有(一)手機號碼：0000000000號與邱鈺婷所使用之手機號
    碼：0000000000號於上開犯罪事實欄所示時間之通訊監察譯
    文、(二)手機號碼：0000000000號與黃建嘉所使用之手機號碼
    ：0000000000號於上開犯罪事實欄所示時間之通訊監察譯文
    、(三)手機號碼：0000000000號與蔡建利所使用之手機號碼：
    0000000000號於上開犯罪事實欄所示時間之通訊監察譯文、
    (四)手機號碼：0000000000號與許文雄所使用之手機號碼：00
    00000000號於上開犯罪事實談所示時間之通訊監察譯文、(五)
    行政院衛生署草屯療養院鑑定書草療鑑字第1000900016號及
    第00000000000號鑑定報告、(六)台中市政府警察局刑警大隊
    搜索及扣押筆錄（臺灣臺中地方法院100度聲搜字第2651號
    ）、(七)自被告邱國處扣得甲基安非他命5小包（查獲淨重
    分別為1.6190公克、0.5074公克、1.6722公克、3.4295公克
    、0.4130公克，驗餘淨重分別為1.5962公克、0.4905公克、
    1.6516公克、3.4061公克、0.39 34公克）、(八)扣案手機（
    含0000000000號SIM卡1張）、(九)台中市警刑二字第10000395
    02號函覆破獲第三級毒品上手的相關資料等附卷可佐，從而
    ，本案事證明確，被告犯行堪予認定。
四、核被告邱國就附表編號(一)至(六)所示之犯行，均係犯毒品危
    害防制條例第4條第3項之販賣第三級毒品罪；就附表編號(七)
    至(十三)所示之犯行，均係犯毒品危害防制條例第4條第2項之販
    賣第二級毒品罪。另被告因販賣而持有第二級毒品甲基安非
    他命及第三級毒品K他命之行為，均屬低度行為，應為其各
    次販賣第二級及第三級毒品之高度行為所吸收，均不另論罪
    。被告供出第三級毒品來源係向上游「阿昌」即傅森昌所購
    買，台中市政府警察局刑事警察大隊於100年9月15日對傅森
    昌通信監察，已於100年11月10日查緝傅森昌到案，並移送
    台灣台中地方法院檢察署檢察官偵辦在案，有該大隊100年
    11月23日中市警刑二字第1000035902號函附卷可佐，依毒品
    危害防制條例第17條第1項就被告販賣第三級毒品部分，減
    輕其刑。又被告於偵查及審判中均自白犯罪，再依同條例第
    2項就販賣第三級毒品部分，遞減其刑，就販賣第二級毒品
    部分，減輕其刑。爰審酌被告犯罪之動機、販毒數量、所得
    利益及犯後坦承犯行，態度尚佳，無不良前科紀錄等一切情
    狀，分別量處如附表所示之刑，並定其應執行刑。
五、按犯毒品危害防制條例第4條至第9條、第12條、第13條或第
    14條第1項、第2項之罪者，其供犯罪所用或因犯罪所得之財
    物，均沒收之，如全部或一部不能沒收時，追徵其價額或以
    其財產抵償之，為該條例第19條第1項所明定。而犯罪所得
    之財物，不能與正常營利事業計算營利所得之情形相提並論
    ，是所稱因犯罪所得之財物，乃指犯罪行為所直接取得而法
    律上無第三人得主張權利之一切財物而言，則上開規定所指
    販賣毒品所得之財物，依法諭知沒收時，舉凡販賣毒品所得
    之財物，不問其中何部分屬於成本，何部分屬於犯罪之利得
    ，均應予以沒收，並非僅限於所賺取之差價部分，始符立法
    之本旨（最高法院98年度台上字第3081號判決意旨參照）；
    本件被告販賣第二級及第三級毒品所得（如附表編號(一)至(十三)
    所示）雖未扣案，仍應依上開規定宣告沒收，如全部或一部
    不能沒收時以其財產抵償之。
六、扣案之甲基安非他命5小包（驗餘淨重分別為1.5962公克、0
    .4905公克、1.6516公克、3.4061公克、0.39 34公克），應
    依毒品危害防制條例第18條第1項前段沒收銷燬之。（被告
    持有甲基安非他命之低度行為，係為其最後一次販賣行為即
    附表編號(十三)部分所吸收，應於該次販賣罪刑項下諭知沒收銷
    燬，包裝用之塑膠袋直接與毒品接觸，與所包裝之毒品無從
    析離，應併予諭知沒收銷燬之）；另扣案K他命1小包（淨重
    0.1405公克）原起訴檢察官認並未超出個人施用量；復參以
    被告尿液檢驗呈施用K他命陽性反應，有尿液報告可參；且
    其扣得時間為100年8月30日，距被告被訴販賣K他命犯行時
    點差距月餘，並無積極事證足認屬本件販賣K他命犯行所餘
    毒品，尚難依毒品危害防制條例第18條第1項前段予以沒收
    ，應另由權責機關依毒品危害防制條例第18條第1項後段沒
    入銷毀，本院認檢察官所述有理由，爰不予沒收銷燬。扣案
    之手機1支（含0000000 000號SIM卡1張），係被告販賣毒品
    所用之物，應依毒品危害防制條例第19條第1項，諭知沒收
    。
據上論斷，應依刑事訴訟法第299條第1項前段，毒品危害防制條
例第4條第2項、第3項、第17條第1項、第2項、第18條第1項前段
、第19條1項、刑法第11條、第51條第5款、第9款，判決如主文
。
中    華    民    國   100    年    12    月    29    日
                  刑事第六庭  審判長  鍾堯航
                              法  官  黃佩韻
                              法  官  郭德進
以上正本證明與原本無異。
如不服本判決應於收受判決後10日內向本院提出上訴書狀，並應
敘述具體理由；其未敘述上訴理由者，應於上訴期間屆滿後20日
內向本院補提理由書（均須按他造當事人之人數附繕本）「切勿
逕送上級法院」。
                               書記官  陳彥蓉
中    華    民    國   100    年    12    月    29    日
附錄論罪科刑法條：
毒品危害防制條例第4條第3項
製造、運輸、販賣第三級毒品者，處 5 年以上有期徒刑，得併科
新臺幣 5 百萬元以下罰金。
毒品危害防制條例第4條第2項
製造、運輸、販賣第二級毒品者，處無期徒刑或 7 年以上有期徒
刑，得併科新臺幣 7 百萬元以下罰金。
附表：
┌──┬─────┬──────┬─────────────┬─────────┐
│編號│ 時  間   │交易地點    │交易方式                  │所犯罪名及所處之刑│
│    │          │            │                          │（含主刑及從刑）  │
├──┼─────┼──────┼─────────────┼─────────┤
│(一)  │民國100年6│臺中市北區民│以其所使用之手機號碼：0931│邱國販賣第三級毒│
│    │月26日17時│權路535號6樓│542440號與邱鈺婷所使用之手│品，處有期徒刑壹年│
│    │28分許    │之3住處樓下 │機號碼：0000000000號聯絡，│伍月，犯罪所得新台│
│    │          │            │以新臺幣1500元價格，販售第│幣壹仟伍佰元沒收，│
│    │          │            │三級毒品K他命1小包予邱鈺婷│如全部或一部不能沒│
│    │          │            │，交付上開K他命予邱鈺婷所 │收時，以其財產抵償│
│    │          │            │委託之林坊宸並收取現金，而│之。扣案之手機壹支│
│    │          │            │交易完成。                │（含0000000000號  │
│    │          │            │                          │SIM卡壹張）沒收。 │
├──┼─────┼──────┼─────────────┼─────────┤
│(二)  │民國100年7│臺中市北區大│以其所使用之手機號碼：0931│邱國販賣第三級毒│
│    │月1日16時 │德街及梅亭街│542440號與邱鈺婷所使用之手│品，處有期徒刑壹年│
│    │53分許    │口          │機號碼：0000000000號聯絡，│伍月，犯罪所得新台│
│    │          │            │以1500元價格，販售第三級毒│幣壹仟伍佰元沒收，│
│    │          │            │品K他命1小包予邱鈺婷並收取│如全部或一部不能沒│
│    │          │            │現金，而交易完成。        │收時，以其財產抵償│
│    │          │            │                          │之。扣案之手機壹支│
│    │          │            │                          │（含0000000000號  │
│    │          │            │                          │SIM卡壹張）沒收。 │
├──┼─────┼──────┼─────────────┼─────────┤
│(三)  │民國100年7│臺中市北區民│以其所使用之手機號碼：0931│邱國販賣第三級毒│
│    │月15日15時│權路及忠明路│542440號與黃建嘉所使用之手│品，處有期徒刑壹年│
│    │7分許     │路口        │機號碼：0000000000號聯絡，│伍月，犯罪所得新台│
│    │          │            │以6000元價格，販售第三級毒│幣陸仟元沒收，如全│
│    │          │            │品K他命20公克予黃建嘉並收 │部或一部不能沒收時│
│    │          │            │取現金，而交易完成。      │，以其財產抵償之  │
│    │          │            │                          │。扣案之手機壹支（│
│    │          │            │                          │含0000000000號SIM │
│    │          │            │                          │卡壹張）沒收。    │
├──┼─────┼──────┼─────────────┼─────────┤
│(四)  │民國100年7│臺中市北區民│以其所使用之手機號碼：0931│邱國販賣第三級毒│
│    │月19日5時 │權路535號前 │542440號與黃建嘉所使用之手│品，處有期徒刑壹年│
│    │43分許    │            │機號碼：0000000000號聯絡，│伍月，犯罪所得新台│
│    │          │            │以1500元價格，販售第三級毒│幣壹仟伍佰元沒收，│
│    │          │            │品K他命5公克予黃建嘉並收取│如全部或一部不能沒│
│    │          │            │現金，而交易完成。        │收時，以其財產抵償│
│    │          │            │                          │之。扣案之手機壹支│
│    │          │            │                          │（含0000000000號  │
│    │          │            │                          │SIM卡壹張）沒收。 │
├──┼─────┼──────┼─────────────┼─────────┤
│(五)  │民國100年7│臺中市北區親│以其所使用之手機號碼：0931│邱國販賣第三級毒│
│    │月21日22時│親來來大樓前│542440號與黃建嘉所使用之手│品，處有期徒刑壹年│
│    │32分電話聯│            │機號碼：0000000000號聯絡，│伍月，犯罪所得新台│
│    │絡並於同年│            │以1500元價格，販售第三級毒│幣壹仟伍佰元沒收，│
│    │月22日1時2│            │品K他命5公克予黃建嘉並收取│如全部或一部不能沒│
│    │0分交付   │            │現金，而交易完成。        │收時，以其財產抵償│
│    │          │            │                          │之。扣案之手機壹支│
│    │          │            │                          │（含0000000000號  │
│    │          │            │                          │SIM卡壹張）沒收。 │
├──┼─────┼──────┼─────────────┼─────────┤
│(六)  │民國100年7│臺中市北區民│以其所使用之手機號碼：0931│邱國販賣第三級毒│
│    │月25日12時│權路535號6樓│542440號與邱鈺婷所使用之手│品，處有期徒刑壹年│
│    │50分許    │之3住處     │機號碼：0000000000號聯絡，│伍月，犯罪所得新台│
│    │          │            │以1500元價格，販售第三級毒│幣壹仟伍佰元沒收，│
│    │          │            │品K他命5公克予邱鈺婷並收取│如全部或一部不能沒│
│    │          │            │現金，而交易完成。        │收時，以其財產抵償│
│    │          │            │                          │之。扣案之手機壹支│
│    │          │            │                          │（含0000000000號  │
│    │          │            │                          │SIM卡壹張）沒收。 │
├──┼─────┼──────┼─────────────┼─────────┤
│(七)  │民國100年8│臺中市西屯區│以其所使用之手機號碼：0931│邱國販賣第二級毒│
│    │月5日13時2│安和路及朝馬│542440號與蔡建利所使用之手│品，處有期徒刑參年│
│    │分許      │路路口      │機號碼：0000000000號聯絡，│捌月，犯罪所得新台│
│    │          │            │以4500元價格，販售第二級毒│幣肆仟伍佰元沒收，│
│    │          │            │品甲基安非他命1公克予蔡建 │如全部或一部不能沒│
│    │          │            │利並收取現金，而交易完成。│收時，以其財產抵償│
│    │          │            │                          │之。扣案之手機壹支│
│    │          │            │                          │（含0000000000號  │
│    │          │            │                          │SIM卡壹張）沒收。 │
├──┼─────┼──────┼─────────────┼─────────┤
│(八)  │民國100年8│在臺中市民權│以其所使用之手機號碼：0931│邱國販賣第二級毒│
│    │月8日0時53│路及健行路口│542440號與許文雄所使用之手│品，處有期徒刑參年│
│    │分許      │附近停車場  │機號碼：0000000000號號聯絡│捌月，犯罪所得新台│
│    │          │            │，以4000元價格，販售第二級│幣肆仟元沒收，如全│
│    │          │            │毒品甲基安非他命1小包予許 │部或一部不能沒收時│
│    │          │            │文雄並收取現金，而交易完成│，以其財產抵償之。│
│    │          │            │。                        │扣案之手機壹支（含│
│    │          │            │                          │0000000000號SIM卡 │
│    │          │            │                          │壹張）沒收。      │
├──┼─────┼──────┼─────────────┼─────────┤
│(九)  │民國100年8│臺中市西屯區│以其所使用之手機號碼：0931│邱國販賣第二級毒│
│    │月9日19時 │安和路及朝馬│542440號與蔡建利所使用之手│品，處有期徒刑參年│
│    │54分許    │路路口      │機號碼：0000000000號聯絡，│捌月，犯罪所得新台│
│    │          │            │以4500元價格，販售第二級毒│幣肆仟伍佰元沒收，│
│    │          │            │品甲基安非他命1公克予蔡建 │如全部或一部不能沒│
│    │          │            │利並收取現金，而交易完成。│收時，以其財產抵償│
│    │          │            │                          │之。扣案之手機壹支│
│    │          │            │                          │（含0000000000號  │
│    │          │            │                          │SIM卡壹張）沒收。 │
├──┼─────┼──────┼─────────────┼─────────┤
│(十)  │民國100年8│在臺中市民權│以其所使用之手機號碼：0931│邱國販賣第二級毒│
│    │月11日21時│路及健行路口│542440號與許文雄所使用之手│品，處有期徒刑參年│
│    │47分許    │附近停車場  │機號碼：0000000000號聯絡，│捌月，犯罪所得新台│
│    │          │            │以2000元價格，販售第二級毒│幣貳仟元沒收，如全│
│    │          │            │品甲基安非他命1小包予許文 │部或一部不能沒收時│
│    │          │            │雄並收取現金，而交易完成。│，以其財產抵償之。│
│    │          │            │                          │扣案之手機壹支（含│
│    │          │            │                          │0000000000號SIM卡 │
│    │          │            │                          │壹張）沒收。      │
├──┼─────┼──────┼─────────────┼─────────┤
│(十一)  │民國100年8│在臺中市民權│以其所使用之手機號碼：0931│邱國販賣第二級毒│
│    │月16日22時│路及健行路口│542440號與許文雄所使用之手│品，處有期徒刑參年│
│    │39分許    │附近停車場  │機號碼：0000000000號聯絡，│捌月，犯罪所得新台│
│    │          │            │以2000元價格，販售第二級毒│幣貳仟元沒收，如全│
│    │          │            │品甲基安非他命1小包予許文 │部或一部不能沒收時│
│    │          │            │雄並收取現金，而交易完成。│，以其財產抵償之。│
│    │          │            │                          │扣案之手機壹支（含│
│    │          │            │                          │0000000000號SIM卡 │
│    │          │            │                          │壹張）沒收。      │
├──┼─────┼──────┼─────────────┼─────────┤
│(十二)  │民國100年8│臺中市西屯區│以其所使用之手機號碼：0931│邱國販賣第二級毒│
│    │月18日13時│安和路及朝馬│542440號與蔡建利所使用之手│品，處有期徒刑參年│
│    │37分許    │路路口      │機號碼：0000000000號聯絡，│捌月，犯罪所得新台│
│    │          │            │以2000元價格，販售第二級毒│幣貳仟元沒收，如全│
│    │          │            │品甲基安非他命0.5公克予蔡 │部或一部不能沒收時│
│    │          │            │建利並收取現金，而交易完成│，以其財產抵償之。│
│    │          │            │。                        │扣案之手機壹支（含│
│    │          │            │                          │0000000000號SIM卡 │
│    │          │            │                          │壹張）沒收。      │
├──┼─────┼──────┼─────────────┼─────────┤
│(十三)  │民國100年8│臺中市北區民│以其所使用之手機號碼：0931│邱國販賣第二級毒│
│    │月20日21時│權路及健行路│542440號與許文雄所使用之手│品，處有期徒刑參年│
│    │24分許    │口附近停車場│機號碼：0000000000號聯絡，│捌月，犯罪所得新台│
│    │          │            │以2000元價格，販售第二級毒│幣貳仟元沒收，如全│
│    │          │            │品甲基安非他命1小包予許文 │部或一部不能沒收時│
│    │          │            │雄並收取現金，而交易完成。│，以其財產抵償之。│
│    │          │            │                          │扣案之第二級毒品甲│
│    │          │            │                          │基安非他命伍小包（│
│    │          │            │                          │含包裝袋，驗餘淨重│
│    │          │            │                          │分別為壹點伍玖陸貳│
│    │          │            │                          │公克、零點肆玖零伍│
│    │          │            │                          │公克、壹點陸伍壹陸│
│    │          │            │                          │公克、參點肆零陸壹│
│    │          │            │                          │公克、零點參玖參肆│
│    │          │            │                          │公克）沒收銷燬之；│
│    │          │            │                          │手機壹支（含0931  │
│    │          │            │                          │542440號SIM卡壹張 │
│    │          │            │                          │）沒收。          │
└──┴─────┴──────┴─────────────┴─────────┘